【裁判字號】    98,訴,558
【裁判日期】    981130
【裁判案由】    虛報進口貨物
【裁判全文】
高雄高等行政法院判決
                                       98年度訴字第558號
                                    98年11月19日辯論終結
原      告  登鼎有限公司
代  表  人  甲○○
訴訟代理人  林石猛  律師
            吳惠娟  律師
被      告  財政部高雄關稅局
代  表  人  乙○○  局長
訴訟代理人  丁○○
            丙○○
上列當事人間虛報進口貨物事件，原告不服財政部中華民國98年
7月27日台財訴字第09800271780號訴願決定，提起行政訴訟，本
院判決如下：
    主  文
原告之訴駁回。
訴訟費用由原告負擔。
    事實及理由
壹、程序事項：
    被告代表人由蔡秋吉局長變更為乙○○局長，並由新任局長
    向本院聲明承受訴訟，核無不合，應予准許。
貳、實體部分：
一、事實概要：
    緣原告委由聯豐報關有限公司（下稱聯豐公司）於民國97年
    9月5日及同年月25日向被告報運進口越南產殖FROZEN SHRIM
    P PEELED（冷凍草蝦仁）、FROZEN SHRIMP（冷凍草蝦）等
    貨物計2批（進口報單號碼：第BC/97/Y714/0606號、第BD/9
    7/WD70/0025號，以下簡稱0606號報單、0025號報單），均
    經電腦核定按C3（應審應驗）方式通關；經被告查驗後，依
    關稅法第18條第1項規定，先行徵稅驗放，事後再加審查。
    嗣經被告實施事後稽核，並經向駐外單位查證結果，報關發
    票非國外供應商簽發，並提供原始發票等，經核產品重量及
    單價均不符，認原告涉有繳驗偽造發票，虛報進口貨物重量
    、價值，逃漏進口稅費情事，乃依海關緝私條例第37條第1
    項、第44條前段、加值型及非加值型營業稅法（下稱營業稅
    法）第51條及貿易法第21條第1項規定，處所漏進口稅額2倍
    之罰鍰共計新台幣（下同）803,002元，並追徵所漏進口稅
    費共計522,754元（包括進口稅401,501元、營業稅120,450
    元、推廣貿易服務費803元）；另逃漏營業稅之行為，依營
    業稅法第51條第7款規定及「海關辦理代徵加值型及非加值
    型營業稅違章案件減輕裁罰金額或倍數作業規定」，分別處
    所漏營業稅額2倍及2.5倍之罰鍰共計274,553元。原告不服
    ，申請復查，未獲變更；提起訴願，遞遭決定駁回，遂提起
    本件行政訴訟。
二、本件原告主張：
（一）原告已就貨物之重量、價格，依雙方之買賣契約及實際成
      交價格誠實申報，無違法之處：
  １、價格部分：
   (1)依關稅法第29條第1項、第2項規定，報運進口貨物有無虛
      報情事，係以報單上原申報與實際來貨是否相符為認定依
      據。系爭2批來貨於申報進口時，已經被告驗貨關員龔盈
      通、陳佳緒認定系爭來貨貨名、件數皆與原告所申報之進
      口報單登載相符而予放行，則即符合實際來貨與報單申報
      名稱、項目相符之要求。
   (2)次查，原告與國外供應商買賣合約上清楚載明：「2.Item
      : Shrimp meats (B class).Quantlty：100tons～150ton
      s.Price：US$1.5/kg～US$3.0/kg depending on quality
      ．．．。」亦即，草蝦仁（B級品）之銷售價每公斤介於
      美金1.5至3.0元之間，並依具體來貨之品質決定每筆實際
      成交價格；是依該買賣合約，草蝦仁（B級品）之售價不
      可能超過美金3.0元。又查，原告國內銷售蝦仁之統一發
      票，所載單價為每公斤88元，按32元匯率換算成美金後則
      為美金2.1元，亦低於海關按當時匯率所重新認定之單價
      （約4.28至4.81美元/公斤)。按成本應低於銷售價額，乃
      經驗法則與銷售常規所當然，否則即為賠本生意。因此，
      海關認定0606號報單第1項FROZEN SHRIMP PEELED（BROKE
      N）（冷凍草蝦仁）之實際平均單價應為CFR USD 4.28803
      4/KG；0025號報單第P項FROZEN SHRIMP PEELED（B GRADE
      ）冷凍草蝦仁之實際平均單價應為CFR USD 4.818905/KG
      ，顯然高於原告在國內實際之銷售價格。而國外供應商所
      申報之價格無論是0606號報單所填載之CFR USD 4.5、4.0
      /KG，抑或0025號報單之CFR USD 5.2、4.0/KG亦不符雙方
      所約定之每公斤介於美金1.5至3.0元之價格，因而顯有違
      常理。再者，0025號報單第2項之FROZEN SHRIMP（SMALL
      SIZE）冷凍草蝦與0606號報單第3項之FROZEN SHRIMP（SM
      ALL SIZE）冷凍草蝦規格相同，進口日期亦極為相近，何
      以被告即認為0025號報單第2項之FROZEN SHRIMP（SMALL
      SIZE）冷凍草蝦所申報之CFR USD 5.0/KG為不實，而應係
      國外供應商所申報之CFR USD 6.0/KG始為正確。故本件應
      以實際來貨與申報價格是否符合以認定價格為是，而非僅
      係依國外供應商之出口報單等單據即認定原告有虛報價格
      之情事。
   (3)原告所申報之貨名、件數既然與被告驗貨員所驗之結果相
      符，而來貨亦經上述兩名驗貨員於本件之偵查程序中證稱
      來貨確實係B級品無誤。則貨物之價格即應以實際來貨價
      格為據，國外供應商之文件僅能做為參考。而本件貨物進
      口後原告之販售價格為每公斤88元（約美金2.75元），且
      原告與國外供應商所簽訂之B級品蝦仁之價格亦在每公斤1
      .5至3.0元美金之間，則原告所申報之CFR USD 2.5/KG，
      才係合理且真正之交易價格。是以被告僅憑國外供應商之
      相關文件逕自認定原告虛報貨物價格，而未慮及實際來貨
      真正之情況，其認定顯有違事實；又被告為事後稽核時，
      該批貨物亦早已由原告提領銷售，事後稽核員根本就未親
      眼見到實際來貨，其所認定之價格依據亦僅有國外供應商
      所提供之單據。是以被告所認定之價格不但有違事實（來
      貨是B級品，不可能有被告所認定之如此高價格）；且被
      告事後稽核時根本也未見實物，全只憑國外供應商之文件
      即認定原告虛報價格，而為補稅與罰鍰之處分，顯然違法
      。
   (4)復查，國外供應商之出口報單為其所做之私文書，參諸行
      政訴訟法第176條準用民事訴訟法第357條之規定：「私文
      書應由舉證人證其真正；但他造於其真正無爭執者，不在
      此限。」原告既已否認其內容之真正，而被告係舉證人，
      依法即應由被告先證明其內容之真正。又因該國外供應商
      尚有國內之租稅優惠誘因，誘其高報出口價格；而原告之
      進口報單亦是私文書，且尚經「我國」驗貨員「親自查驗
      」來貨，何以同是私文書，被告卻不採信經其機關人員所
      查驗過之私文書，而採信國外供應商之私文書。難道，經
      「親自查驗」之來貨事實，比「書面」記載不可信？是被
      告在認定系爭來貨之價格上顯然有違經驗法則！
  ２、重量部分：
   (1)0606號報單第2項、第3項，原申報「淨重」分別為494.48
      KG、l,183.68KG；另0025號報單第2項原申報「淨重」為
      1,909.44KG。惟被告稱其所取得之國外供應商(THINH HUN
      G COMPANY LIMITED，下稱THINH公司）提供之原始發票、
      裝箱單及越南出口報單所載「淨重」則分別為519.84KG、
      1249.44KG、2,015.52KG，被告遂依此認原告有虛報進口
      貨物重量，逃漏進口稅費之情事。然原告以國外供應商所
      傳真之相關資料誠實申報，豈知國外供應商提供予被告之
      原始發票、裝箱單及越南出口報單所載「淨重」，竟有不
      符之處。
   (2)再查，就上開2份報單中3項重量不符之情形，其重量差異
      所計算出來之稅費相差甚微，而僅佔各該報單所須繳交稅
      費約百分之1，故原告豈可會為相差無幾之稅費，虛報貨
      物重量，而承擔處以巨額罰鍰之風險。且系爭來貨重量亦
      曾經被告抽驗，認為無誤，亦為被告訴訟代理人於本件行
      準備程序時自承：「抽驗時若發現重量不符，且重量差異
      甚大，被告會再多抽驗幾箱過磅，若再多抽驗的結果仍然
      差異甚大，就會將整個貨櫃過磅，而原處分卷附件1進口
      報單之貨物是抽5箱過磅，過磅結果是相符，所以推定重
      量相符。」且查驗0606號報單來貨之查驗員襲盈通甚至在
      驗貨簽註事項上，註明：「查驗結果如裝箱單無訛」，而
      查驗0025號報單來貨之查驗員陳佳緒則是於驗貨簽註事項
      上，詳明：「查驗結果如報單申報」，又查系爭2件報單
      進口貨物皆是直接准予放行，而非押款放行，綜上所述，
      顯見被告於驗貨當時亦認為原告所申報者乃與來貨相符。
      又被告施行事後稽核時，根本無從為來貨真正之重量稽核
      （系爭貨物於查驗後當日即已提領，被告為事後稽核時，
      根本沒有貨物可以過磅），因此其僅憑國外供應商一方所
      提供之單據為認定依據，而無其他資料證據佐證即為原告
      不利之認定，是其補稅與罰鍰處分之證據甚為薄弱，遠不
      及被告曾為之查驗結果。
（二）原告並無任何主觀上故意過失，不應處以罰鍰。
  １、按「違反行政法上義務而受罰鍰、沒入或其他種類行政罰
      之處罰時，適用本法。但其他法律有特別規定者，從其規
      定。」「違反行政法上義務之行為非出於故意或過失者，
      不予處罰。」為行政罰法第1條及第7條第1項定有明文。
      再按「對於違反行政法上義務規定之處罰，應以行為人主
      觀上有可非難性與可歸責性為前提，本法規定不分故意或
      過失，均應處罰，並由行政機關負舉證責任，不適用釋字
      第275號解釋推定過失原則。」為行政機關因應行政罰法
      施行應注意之法制事項第4點說明1中所明示。又按，依稅
      務訴訟之舉證責任分配法則，本件關稅違章發生及裁罰要
      件等，如：原告有無故意虛報進口貨物價格之客觀事實及
      主觀可歸責要件等，均應由原處分機關（即海關）舉證證
      明，始為正辦。倘海關所提之證據不足為其主張違章及裁
      罰發生事實之證明，即不能認其主張之事實為真實，自無
      海關緝私條例規定之適用，乃屬當然。
  ２、經查，原告依國外供應商所傳真至報關行之資料，如實報
      關並無任何虛報情事存在。故本件原告依關稅法第29條規
      定以實付價格報運進口，縱令國外出口報單貨物價格之申
      報，與國內進口報單之價格不同，乃係國外出口商其或有
      租稅考量所作之安排，然其安排與原告實無涉，原告依實
      際成交之內容申報進口，實無虛報價格、重量情事，是原
      告並無故意、過失，而不應受裁罰等情，並聲明求為判決
      訴願決定及原處分（含復查決定）均撤銷。
三、被告則以：
（一）查本件經被告以傳真電文請駐胡志明市辦事處商務組協助
      查證結果，據該組97年12月9日胡志商字第09700012100號
      函復：「‧‧‧THINH HUNG公司函復本組表示，貴局所檢
      附之第02/TH/DY/2008及04/TH/DY/2008號發票並非由該公
      司簽發，經本組比對，產品項目及單價均不符，檢附該公
      司存檔之第02/TH/DY/2008及04/TH/DY/2008號發票如附件
      。」準此，原告報單檢附之報關發票既非國外供應商所簽
      發，而涉有繳驗偽造發票情事，其所載內容自不得作為計
      算完稅價格之根據。查0606號報單就價格部分：第1項原
      申報單價為CFR USD 2.5/KG，核與國外供應商提供之原始
      發票、裝箱單及越南出口報單所載該項實際來貨有2種規
      格，單價分別為CFR USD 4.5、4.0/KG（加權平均後為CF
      R USD 4.288034/KG）不符，就重量部分：第2、3項原申
      報淨重分別為492.48KG、1183.68KG，核與前開資料所載
      分別為519.84KG、1249.44KG亦不符；另0025號報單價格
      部分：第1項原申報單價為CFR USD 2.5/KG，核與國外供
      應商提供之原始發票、裝箱單及越南出口報單所載第1項
      實際來貨分有2種規格，單價分別為CFR USD 5.2/KG、4.
      0/KG（加權平均後為CFR USD 4.818905/KG）及第2項原申
      報單價為CFR USD 5.0/KG，核與前開資料所載CFR USD 6.
      0/KG不符，就重量部分：第2項原申報淨重為1909.44KG，
      核與前開資料所載2015.52KG亦不符，被告遂依前開查得
      資料更正報單內容據以核算完稅價格課徵，應屬有據。按
      「商業發票」係買賣雙方交易成交後，於貨物裝運時，由
      出口商開給進口商作為貨物清單及帳單之文件，其所載之
      價格為海關計算進口貨物完稅價格課稅之依據及海關查核
      有無低報價格漏稅之憑證。又按「裝箱單」係記載該批出
      口貨物所裝內容之明細，蓋貨物每件之內容、重量等無法
      完全詳列於發票上，故利用裝箱單補充之，前開該等文件
      均為本國進口通關所必備。另越南出口報單係該國出口貨
      物之報關文件，其所載內容即為本國申報進口之內容。原
      告以前開國外供應商所提供之該等文件為私文書之理由，
      質疑其內容之真正，核無可採。本件經查得來貨之實際交
      易價格，被告依據關稅法第29條規定核算完稅價格課徵，
      於法既無違誤，則原告所提國內銷售統一發票所載出售之
      價格，並非本件核算完稅價格之根據，自無適用之餘地。
（二）本件既經查得系爭貨物實際交易價格及重量之具體事證，
      已如前述，則原告涉有繳驗偽造發票，虛報價值及重量，
      逃漏進口稅費之違法行為，其縱非故意，亦難謂無過失，
      即應受罰。至於原告所稱因各國租稅規定不同，常有出口
      、進口申報不同價格云云，並不符合國際貿易常規，核無
      足採等語，資為抗辯，並聲明求為判決駁回原告之訴。
四、上開事實概要欄所載之事實，已經兩造分別陳述在卷，並有
    原告進口報單、裝箱單、發票、國外供應商提供之原始發票
    、裝箱單、越南出口報單、被告98年第00000000號、98年第
    00000000號處分書等影本附原處分卷可稽，洵堪認定。兩造
    所爭執者為原告有無繳驗偽造發票，虛報進口貨物重量、價
    值，逃漏進口稅費情事？而原告主張其無上開情事，無非以
    ：系爭貨物係經被告驗貨核對無誤後放行，足證原告之申報
    與實際來貨相符，並無虛報情事。又原告與國外供應商約定
    B級品草蝦仁之價格僅介於每公斤1.5至3.0美元之間，原告
    申報關於B級品冷凍草蝦仁之價格為CFR USD 2.5/KG，並無
    低報。另0025號報單第2項冷凍草蝦與0606號報單第3項冷凍
    草蝦之規格及進口日期相近，故原告所報該2項貨物單價均
    為CFR USD 5/KG，並無不合，被告改以CFR USD 6/KG認定00
    25號報單第2項貨物之單價，與事實不符。至被告所取得之
    國外供應商之出口報單等單據乃是國外供應商片面提供之私
    文書，不足以推翻原告申報文件之真實性。另本件係委由聯
    豐公司報關，原告並未經手報關文件，聯豐公司依據國外供
    應商提示之資料申報，原告並無繳驗偽造發票及虛報之故意
    或過失等語，資為論據。
五、經查：
（一）按「（第1項）報運貨物進口而有下列情事之一者，得視
      情節輕重，處以所漏進口稅額2倍至5倍之罰鍰，或沒入或
      併沒入其貨物：一、虛報所運貨物之名稱、數量或重量。
      二、虛報所運貨物之品質、價值或規格。三、繳驗偽造、
      變造或不實之發票或憑證。四、其他違法行為。」「有違
      反本條例情事者，除依本條例有關規定處罰外，仍應追徵
      其所漏或沖退之稅款。但自其情事發生已滿5年者，不得
      再為追徵或處罰。」為海關緝私條例第37條第1項及第44
      條所明定。次按「貨物進口時，應徵之營業稅，由海關代
      徵之；其徵收及行政救濟程序，準用關稅法及海關緝私條
      例之規定辦理。」「納稅義務人，有左列情形之一者，除
      追繳稅款外，按所漏稅額處1倍至10倍罰鍰，並得停止其
      營業：．．．七、其他有漏稅事實者。」「（第1項）為
      拓展貿易，因應貿易情勢，支援貿易活動，主管機關得設
      立推廣貿易基金，就出進口人輸出入之貨品，由海關統一
      收取最高不超過輸出入貨品價格萬分之4.25之推廣貿易服
      務費。但因國際條約、協定、慣例或其他特定原因者，得
      予免收。」為營業稅法第41條、第51條第7款、貿易法第2
      1條第1項所規定。
（二）經查，本件經被告實施事後稽核囑託我國駐胡志明市辦事
      處商務組協助查證結果，據該組97年12月9日胡志商字第0
      9700012100號函復：「．．．THINH HUNG公司（即系爭貨
      物國外供應商）函復本組表示，貴局所檢附之第02/TH/DY
      /2008及04/TH/DY/2008號發票並非由該公司簽發，經本組
      比對，產品項目及單價均不符，檢附該公司存檔之第02/T
      H/DY/2008及04/TH/DY/2008號發票如附件。」有該函文及
      國外供應商提出之交易原始發票、裝箱單、系爭貨物之越
      南出口報單、載貨證券等附原處分卷（附件9-附件15）可
      稽。經比對原告與外國供應商提示之交易資料，二者差異
      如下：
  １、關於0606號報單部分，原告申報3項貨物，分述如下：
    (1)第1項：原告申報重量15,463.8公斤，單價CFR USD 2.5/K
      G。惟依外國供應商提示之原始發票、裝箱單、出口報單
      顯示該項貨物實為2類，重量分別為8,908.20公斤及6,555
      .6公斤（合計重量即為原告申報之15,463.8公斤），單價
      分別為CFR USD 4.5/KG及CFR USD 4.0/KG（平均價格CFR
      USD 4.288034/KG）。易言之，原告申報此項貨物，其重
      量雖與國外供應商提示之交易資料第1、2項合計重量相符
      ，惟原告申報之單價CFR USD 2.5/KG則與國外供應商提示
      之交易單據顯示之交易單價CFR USD 4.5/KG及CFR USD 4.
      0/KG（平均價格CFR USD 4.288034/KG）不符。
    (2)第2項：原告申報重量492.48公斤，單價CFR USD 6/KG，
      核與國外供應商提示之原始發票、裝箱單、出口報單顯示
      之貨物重量519.84公斤不符，至單價部分則相同。
    (3)第3項：原告申報重量1,183.68公斤，單價CFR USD 5/KG
      ，核與國外供應商提示之原始發票、裝箱單、出口報單顯
      示之貨物重量1,249.44公斤不符，至單價部分則相符。
  ２、關於0025號報單部分，原告申報2項貨物，分述如下：
    (1)第1項：原告申報重量13,977公斤，單價CFR USD 2.5/KG
      。惟依國外供應商提示之原始發票、裝箱單、出口報單顯
      示該項實際來貨分屬2類，重量分別為9,538.20公斤及4,4
      38.80公斤（合計重量即為原告申報之13,977公斤），單
      價分別為CFR USD 5.2/KG及CFR USD 4.0/KG（平均價格CF
      R USD 4.818905/KG）。易言之，原告申報此項貨物，其
      重量雖與國外供應商提示之交易資料第1、2項合計重量相
      符，惟原告申報之單價CFR USD 2.5/KG則與國外供應商提
      示之交易單據顯示之交易單價CFR USD 5.20KG及CFR USD
      4.0/KG（平均價格CFR USD 4.818905/KG）不符。
    (2)第2項：原告申報重量1,909.44公斤，單價CFR USD 5/KG
      ，核與外國供應商提示之原始發票、裝箱單、出口報單顯
      示之貨物重量2,015.52公斤，單價CFR USD 6/KG不符。
（三）按進口貨物之納稅義務人，自國外進口貨物，應依關稅法
      之規定辦理通關及繳納關稅，負有填送進口報單向海關誠
      實申報之義務，故其申報進口之貨物是否與來貨相符，所
      申報之交易價格、重量、品質等與實際交易情形是否相符
      ，應由進口貨物之納稅義務人負舉證責任。經查，系爭貨
      物為原告所進口，為原告所不爭，則原告應證明其申報之
      貨物與來貨相符。原告於申報進口時雖檢附商業發票、裝
      箱單記載系爭貨物之單價及重量，然經被告實施事後稽核
      囑託我國駐胡志明市辦事處商務組查證結果，系爭貨物之
      實際交易價格及重量應如國外供應商提供予駐胡志明市辦
      事處商務組之商業發票、裝箱單及越南出口報單之記載，
      則原告主張其檢附之發票及進口申報與實際來貨相符云云
      ，即難採信。查本件國外供應商提示之商業發票及裝箱單
      均係系爭買賣交易文件，其記載之貨物重量與單價核與自
      越南申報出口之出口報單相符，自得採據；參以原告於本
      院審理時亦自承已付清全部價金予國外供應商等語，衡諸
      常情，倘本件交易如原告所言，係以原告申報之重量及單
      價成交，則國外供應商實無在原告付清全部款項後，復提
      示與原告申報內容不同之交易單據給我國駐胡志明市辦事
      處商務組，徒生國際貿易糾紛之理。反觀原告，雖提出所
      謂之買賣合約（見本院卷第12頁）主張其與國外供應商約
      定B級品草蝦仁之價格每公斤僅介於美金1.5至3.0元之間
      ，故系爭2張報單關於第1項冷凍草蝦仁部分之價格不可能
      如國外供應商所提示之價格達每公斤美金4元以上云云。
      惟查，依原告提出之買賣合約觀之，其為原告與國外供應
      商間預就97年1月至97年12月全年有關草蝦及B級品草蝦仁
      買賣價格所為之約定，並非專就系爭2批貨物訂立之買賣
      合約，為原告所不爭，則該買賣合約自難證明認定系爭進
      口貨物之實際交易價格。況依原告訴訟代理人於本院審理
      時所述系爭2批貨物之成交情形乃原告代表人與越南供應
      商以電話議定，但原告暫不用付款，至交易價格則視原告
      在台灣之銷售狀況後再調整，而付款方式係由原告銷貨告
      一段落後，由原告在台灣以現金交給越南供應商等語（見
      本院98年10月29日準備程序筆錄第2頁至第4頁、98年11月
      19日言詞辯論筆錄第5頁），揆其付款方式，核與原告提
      示之上開買賣合約所示之付款方式（Payment：70% shall
      be paid at local place《Vietnam》before the goods
      are loaded in container for export; and the balanc
      e of 30% sh all be paid at local place《Vietnam》w
      ithin 15 day s after the buyer has received the go
      ods.)不符，則原告提示之買賣合約不足證明系爭進口貨
      物之實際交易價格，洵堪認定。尤其系爭2批進口貨物每
      批價值高達百萬元以上（原告申報之完稅價格，各為1,50
      2,588元及1,434,099元），然國外供應商卻以如原告訴訟
      代理人所述之情節發貨予原告，再視原告銷售情形決定最
      終交易價格，原告才需以現金付款，此種模式，對國外供
      應商而言，需負擔極高之交易風險，顯違國際貿易常規，
      難信原告所述之交易模式為真實。再者，系爭2批貨物於
      97年9月間即已進口，惟原告提示之國內銷貨發票（見本
      院卷第13頁至17頁）所顯示之銷貨時間卻是98年1月至2月
      ，銷售價格（含稅）合計不到百萬元，難與系爭進口貨物
      勾稽。原告雖稱上開銷貨發票祇是其銷售系爭貨物之部分
      發票云云（見本院98年10月29日準備程序筆錄第6頁），
      然查，原告代表人於97年11月13日接受被告調查時既稱系
      爭貨物業已售出並已開立發票，有該份談話筆錄附原處分
      卷可佐，則上開98年1月至2月開立之發票，即難認與系爭
      貨物之國內銷售價格有關，不足作為認定系爭貨物完稅價
      格之依據。是原告執上開國內銷售發票主張其進口之B級
      品冷凍草蝦仁之國內銷售價格僅約每公斤88元（美金約每
      公斤2.75元）云云，自難採據。此外，原告以現金付款，
      亦乏國外供應商出具之收據以資佐證，此種無收付款憑證
      以供買賣雙方日後查證之付款方式，亦悖於國際貿易常理
      。是以綜上各情，原告之主張，在在違背常情，不足以推
      翻被告查得國外供應商提出之交易資料之真實性，是以被
      告以其查得之交易文件據以作為本件事實認定之依據，並
      非無據，原告主張其申報之完稅價格即為本件實際交易價
      格云云，洵難採信。
（四）原告雖稱系爭貨物於申報進口時業經被告查驗無誤通關放
      行，足證原告之申報與來貨實際情形相符云云；惟按「為
      加速進口貨物通關，海關得按納稅義務人應申報之事項，
      先行徵稅驗放，事後再加審查；該進口貨物除其納稅義務
      人或關係人業經海關通知依第13條規定實施事後稽核者外
      ，如有應退、應補稅款者，應於貨物放行之翌日起6個月
      內，通知納稅義務人，逾期視為業經核定。」「海關對於
      進口、出口及轉口貨物，得依職權或申請，施以查驗或免
      驗；．．．。」「進出口貨物之查驗以抽驗為原則。其抽
      驗件數視貨物之性質、種類、包裝、件數之多寡等情形酌
      定之。但必要時得全部查驗。」為關稅法第18條第1項、
      第23條第1項及進出口貨物查驗準則第2條所規定。可知為
      加速通關，進口貨物係以先行徵稅驗放，事後再加審查為
      原則。而所謂查驗則為海關在貨物放行前為試探來貨情形
      所為之抽查，而抽驗之結果，祇是推定來貨尚無可疑，可
      先予放行，並無替代事後審查之效力；海關於抽驗放行後
      ，仍得依法實施事後稽核以查明來貨之實際情形。以本件
      而言，0606號報單共有1702箱，0025號報單共有1610箱，
      惟被告對0606號報單僅開15箱，過磅其中5箱，0025號報
      單則僅開20箱，過磅其中6箱，此有各該進口報單（見原
      處分卷附件1、3之正反面）及裝箱單附原處分卷可稽，足
      見被告抽驗及開箱之比例甚低，顯為試探性之抽查，此種
      小量抽查，可初步判斷者僅為抽到之貨物與原告申報之貨
      名是否相符及其重量是否有明顯出入而已，無從據此查得
      貨物之實際交易價格及全部貨物之實際重量；倘被告事後
      審查所得證據，足以推翻該抽查所推定之事實，自應以事
      後審查之結果為準。本件如前所述，經被告事後稽核結果
      ，雖然0606號報單第2、3項及0025號報單第2項之貨物重
      量與實際來貨有所不同，然此部分相差異之重量相對於原
      告進口之總箱數重量而言，並非顯著，顯非被告過磅其中
      5、6箱所能察覺。實則本件差異最大者，在於原告申報06
      06號報單及0025號報單第1項貨物之完稅價格（即0606號
      報單申報CFR USD 2.5/KG，實際交易價格分別為CFR USD
      4.5/KG及CFR USD 4.0/KG，平均價格CFR USD 4.288034/K
      G；0025號報單申報CFR USD 2.5/KG，實際交易價格分別
      為CFR USD 5.20/KG及CFR USD 4.0/KG，平均價格CFR USD
      4.818905/KG），換言之，該項貨物重量占每件進口報單
      之比重最高，而申報之重量雖無不合，然價格卻明顯低於
      實際交易價格，致影響整件報單之完稅價格最大。故由本
      件貨物結構觀之，被告之查驗僅係貨物放行前之抽查，此
      種抽查充其量祇能從開驗之貨物初步推定原告有無違規情
      事，並非被告針對原告全部來貨之實際情形所為終局認定
      結果，自不發生拘束被告使其不得依事後審查認定事實之
      效果。原告訴稱系爭貨物既經被告驗貨放行，足證原告之
      申報與實際來貨相符，並無虛報情事，即非可取。又系爭
      貨物為生鮮漁貨，其成交價格非僅取決於品質，市場供需
      情形方為關鍵，此種市場因素，無從以鑑定得知，是原告
      主張將系爭貨物送鑑定即可知其實際價值，且0025號報單
      第2項冷凍草蝦與0606號報單第3項冷凍草蝦之規格及進口
      日期相近，故原告所報該2項貨物單價均為CFR USD 5/KG
      ，應無不合，被告認定此項貨物單價為CFR USD 6/KG，與
      市價不符云云，均無可採。
（五）末按原告係申報系爭貨物進口之進口人，負有依關稅法第
      17條檢附真實發票誠實申報之行政法上義務，而聯豐公司
      僅係居於原告履行輔助人之地位，代原告為行為，原告不
      因已委任聯豐公司辦理報關，即免除其所負誠實申報之行
      政法上義務。原告乃經常進口系爭貨物之業者，應注意向
      被告繳驗之發票是否真實及申報之完稅價格是否正確，亦
      無不能注意之情形，乃原告未善盡注意義務，致由履行輔
      助人向被告繳驗偽造之發票，原告縱非故意，亦有違反前
      述誠實申報行政法上義務之過失責任，堪予認定。原告徒
      以本件係委由聯豐公司報關，原告並未經手報關文件，聯
      豐公司係依據國外供應商提示之資料申報云云，爭執其並
      無繳驗偽造發票及虛報之故意或過失云云，亦無可取。
六、綜上所述，原告之主張並不可採。從而，被告以原告涉有繳
    驗偽造發票，虛報進口貨物重量、價值，逃漏進口稅費情事
    ，依海關緝私條例第37條第1項、第44條前段、營業稅法第5
    1條及貿易法第21條第1項規定，處原告所漏進口稅額2倍之
    罰鍰共計803,002元，並追徵所漏進口稅費共計522,754元（
    包括進口稅401,501元、營業稅120,450元、推廣貿易服務費
    803元）；另逃漏營業稅之行為，依營業稅法第51條第7款規
    定，分別處所漏營業稅額2倍及2.5倍之罰鍰共計274,553元
    ，並無違誤。訴願決定予以維持，亦無不合。原告起訴意旨
    求為撤銷，為無理由，應予駁回。又本件事證已臻明確，兩
    造其餘攻擊防禦方法核與判決結果無影響，爰不逐一論述，
    併此敘明。
七、據上論結，本件原告之訴為無理由，依行政訴訟法第98條第
    1項前段，判決如主文。
中    華    民    國    98    年    11    月   30     日
              高雄高等行政法院第二庭
                          審判長法官  江  幸  垠
                                法官  戴  見  草
                                法官  簡  慧  娟
以上正本係照原本作成。
如不服本判決，應於判決送達後20日內向本院提出上訴書狀，其
未表明上訴理由者，應於提起上訴後20日內向本院提出上訴理由
書（須按對造人數附繕本）；如於本判決宣示或公告後送達前提
起上訴者，應於判決送達後20日內補提上訴理由書（須附繕本）
。未表明上訴理由者，逕以裁定駁回。
中    華    民    國    98    年    11    月   30     日
                              書記官  涂  瓔  純


司法院資訊處製作；財團法人民間司法改革基金會備份。
